臺灣彰化地方法院刑事判決　　　　　　　　　　　　　　九十四年度訴字第四三號
　　公　訴　人　臺灣彰化地方法院檢察署檢察官
　　被　　　告　甲○○
右列被告因違反毒品危害防制條例案件，經檢察官提起公訴（九十三年度毒偵字第三
八六九、四○六二號），本院依簡式審判程序判決如左：
    主  文
甲○○連續施用第一級毒品，累犯，處有期徒刑拾月；扣案之第一級毒品海洛因壹包
（淨重零點零肆公克），沒收銷燬；扣案之注射針筒參支、殘渣袋參個，均沒收。
    事  實
一、甲○○前曾因贓物案件，經本院判處有期徒刑四月，並諭知易科罰金之折算標準
    確定，經入監執行，於民國九十一年六月五日執行完畢。又前因施用毒品案件，
    經依法院裁定觀察、勒戒後，認有繼續施用毒品之傾向，再經裁定送強制戒治，
    經執行完畢釋放後，由臺灣彰化地方法院檢察署檢察官於九十一年四月三日，以
    九十一年度戒毒偵字第三二四至三二七號為不起訴處分確定。詎其仍不知悔改，
    於強制戒治執行完畢釋放後，復基於施用毒品海洛因之概括犯意，於九十三年十
    月十二日及九十三年十月二十一日，在彰化縣線西鄉○○村○○路四號住處，以
    將海洛因摻水，再以針筒注射之方式，連續施用第一級毒品海洛因二次。嗣先於
    九十三年十月十四日十七時許，在上開住處內，為警持搜索票查獲並扣得其所有
    供施用之第一級毒品海洛因一包（淨重零點零四公克）；復於九十三年十月二十
    三日十四時四十分許，在上址，為警持搜索票查獲並扣得其所有供施用海洛因所
    用之注射針筒三支及殘渣袋三個。
二、案經彰化縣警察局鹿港、和美分局先後報請臺灣彰化地方法院檢察署檢察官偵查
    起訴。
    理  由
一、右開事實，業據被告甲○○於本院審理時坦承不諱，並有第一級毒品海洛因一包
    、注射針筒三支及殘渣袋三個扣案可資佐證。且被告於九十三年十月十四日、同
    年月二十三日先後為警查獲時，經警分別採其尿液送初驗結果，雖未檢出毒品陽
    性反應，惟經以較為精密之氣象層析質譜儀方式複驗結果，確均呈嗎啡之陽性反
    應，有中山醫學大學附設醫院藥物濫用檢測中心出具之確認結果報告二份附卷可
    憑。而扣案疑似海洛因之白色粉末，經送法務部調查局鑑定結果，確含有海洛因
    成分，淨重零點零四公克，此有法務部調查局鑑定通知書一份附卷可據。另被告
    前因施用毒品案件，經依法院裁定觀察、勒戒後，認有繼續施用毒品之傾向，再
    經裁定送強制戒治，經執行完畢釋放後，由臺灣彰化地方法院檢察署檢察官於九
    十一年四月三日，以九十一年度戒毒偵字第三二四至三二七號為不起訴處分確定
    一節，亦有臺灣彰化地方法院檢察署刑案資料查註紀錄表、臺灣高等法院被告全
    國前案紀錄表各一份附卷可據。綜上所述，本件事證明確，被告右揭犯行，洵堪
    認定，應予依法論科。
二、核被告所為，係犯毒品危害防制條例第十條第一項之施用第一級毒品罪。被告供
    施用而持有第一級毒品之低度行為，應為施用第一級毒品之高度行為所吸收，不
    另論罪。被告先後二次施用第一級毒品犯行，時間緊接，犯罪構成要件相同，顯
    係基於概括之犯意反覆為之，為連續犯，應依刑法第五十六條之規定，以一罪論
    ，並加重其刑。又被告前曾因贓物案件，經本院判處有期徒刑四月，並諭知易科
    罰金之折算標準確定，經入監執行，於九十一年六月五日執行完畢，此有臺灣彰
    化地方法院檢察署刑案資料查註紀錄表、臺灣高等法院被告全國前案紀錄表在卷
    可稽，其於五年內再犯有期徒刑以上之前揭施用第一級毒品罪，應依刑法第四十
    七條之規定論以累犯，並遞加重其刑。爰審酌被告犯罪之動機、目的、施用毒品
    係自戕身心，且前業因施用毒品，經送觀察、勒戒及強制戒治後，獲寬典予以不
    起訴處分確定，猶不知悔改，竟又再度施用第一級毒品，顯乏禁絕毒害之決心，
    惟其犯後坦承犯行、態度尚稱良好等一切情狀，量處如主文所示之刑，以示懲儆
    。扣案之第一級毒品海洛因一包（淨重零點零四公克），為查獲之毒品，應依毒
    品危害防制條例第十八條第一項前段之規定，沒收銷燬之。另扣案之注射針筒三
    支及殘渣袋三個，均為被告所有供其施用海洛因所用之物，業據其供承在卷，爰
    依刑法第三十八條第一項第二款規定，併予宣告沒收。
據上論斷，應依刑事訴訟法第二百七十三條之一第一項、第二百九十九條第一項前段
，毒品危害防制條例第十條第一項、第十八條第一項前段，刑法第十一條前段、第五
十六條、第四十七條、第三十八條第一項第二款，判決如主文。
本案經檢察官郭緯中到庭執行職務。
中      華      民      國    九十四    年     一      月     三十一    日
                                臺灣彰化地方法院刑事第三庭
                                    法      官  李  進  清
右正本證明與原本無異。
如不服本判決，應於判決送達後十日內向本院提出上訴狀( 須附繕本 )。
                                    法院書記官  張  木  松
中      華      民      國    九十四    年     一      月     三十一    日
附錄法條：毒品危害防制條例第十條第一項
施用第一級毒品者，處六月以上五年以下有期徒刑。
施用第二級毒品者，處三年以下有期徒刑。
毒品危害防制條例第十八條
查獲之第一、二級毒品及專供製造或施用第一、二級毒品之器具，不問屬
於犯人與否，均沒收銷燬之；查獲之第三、四級毒品及製造或施用毒品之
器具，無正當理由而擅自持有者，均沒入銷燬之。但合於醫藥、研究或訓
練之用者，得不予銷燬。
前項合於醫藥、研究或訓練用毒品或器具之管理辦法，由法務部會同行政
院衛生署定之。
